臺灣桃園地方法院刑事判決　　　　　　　　　　　　九十一年度訴字第一一三號
　　公　訴　人　臺灣桃園地方法院檢察署檢察官
　　被　　　告　甲○○　男　四.
右列被告因違反毒品危害防制條例案件，經檢察官提起公訴（九十一年度毒偵字第一
一五０號），本院判決如左：
    主  文
甲○○連續施用第一級毒品，累犯，處有期徒刑捌月。扣案第一級毒品海洛因貳包（
驗餘淨重共肆點貳捌公克），沒收銷燬之。扣案注射針筒貳支，沒收之；又施用第二
級毒品，累犯，處有期徒刑肆月。應執行有期徒刑拾壹月。扣案第一級毒品海洛因貳
包（驗餘淨重共肆點貳捌公克），沒收銷燬之。扣案注射針筒貳支，沒收之。
    事  實
一、甲○○曾因贓物案件，經本院於民國八十二年八月四日以八十二年度易字第一四
    五二號判決判處有期徒刑五月，於同年十一月十六日確定。又因違反肅清煙毒條
    例等案件，經本院於八十二年九月八日以八十二年度訴字第一一五六號判處應執
    行有期徒刑三年六月（違反麻醉藥品管理條例部分判處有期徒刑五月、違反肅清
    煙毒條例部分判處有期徒刑三年三月），於同年十月二十八日確定，前揭三罪刑
    經本院於八十三年十月十三日以八十三年度聲字第二一二一號裁定應執行有期徒
    刑三年九月確定，於八十二年十月二十八日入監執行，於八十四年六月二日假釋
    付保護管束，於假釋期間，又因違反肅清煙毒條例等案件，經本院於八十五年二
    月十六日以八十四年度訴字第一九五二號判決判處應執行有期徒刑三年八月（違
    反肅清煙毒條例部分判處有期徒刑三年四月、違反麻醉藥品管理條例部分判處有
    期徒刑六月），於八十五年五月十三日確定，自八十五年五月十三日入監執行，
    執行完畢日期為八十八年六月三十日，且撤銷前揭假釋，接續執行殘刑一年九月
    十六日，於八十七年八月十一日因假釋付保護管束，於九十年二月二十七日假釋
    期滿，未經撤銷假釋，其未執行之刑，以已執行論，仍不知悔改。甲○○於八十
    八年間，因施用毒品案件，經本院以八十八年度毒聲字第三六四三號裁定送觀察
    、勒戒後，認有繼續施用毒品之傾向，復經本院以八十八年度毒聲字第四０六四
    號裁定施以強制戒治，期滿後，經臺灣桃園地方法院檢察署檢察官於九十年九月
    七日以九十年度戒偵字第八六四號不起訴處分確定。嗣於五年內基於施用第二級
    毒品安非他命（下稱「安非他命」）之犯意，於九十一年五月九日（公訴意旨誤
    載為「五月十日」）上午十時許，在其位於桃園縣觀音鄉○○村○○路○段六六
    八之五號住處內，以將安非他命置入玻璃球吸食器內燃燒後吸食之方式施用安非
    他命一次。復基於施用第一級毒品之概括犯意，自九十年十一月上旬某日起至九
    十一年五月十一日上午十時許，連續在其停放於上址住處附近之自用小客車內以
    針筒注射方式施用第一級毒品海洛因（下稱「海洛因」），約隔六小時施用一次
    ，嗣為警於同年月十一日下午一時三十分許，在桃園縣觀音鄉○○村○○鄰○○
    道路旁查獲，並扣得海洛因二包（驗餘淨重共四點二八公克）及其所有供施用毒
    品之注射針筒二支等物，經採其尿液送驗結果，呈嗎啡及安非他命陽性反應，因
    而查悉上情。
二、案經桃園縣警察局大園分局報請臺灣桃園地方法院檢察署檢察官偵查起訴。
    理  由
一、右揭犯罪事實，業經被告甲○○於本院審理中坦承不諱。而被告經查獲後為警於
    九十一年五月十一日下午三時許所採尿液，送驗結果呈鴉片類、安非他命類陽性
    反應，此有桃園縣衛生局不法藥物尿液檢定書乙紙附卷可稽，嗣經本院將前開尿
    液送國防部憲兵司令部刑事鑑驗中心進行複驗，經該局以螢光偏極免疫分析法（
    ＴＤｘ＼ＦＰＩＡ）、液相萃取（溶劑萃取）前處理法及氣相層析質譜儀分析法
    檢驗後，結果亦呈煙毒（嗎啡）及甲基安非他命陽性反應，此有該中心檢驗通知
    書乙紙在卷可考，被告被查獲後所採尿液既經前開氣相層析質譜儀分析法等較精
    密之實驗方式進行確認檢驗，已可完全排除被告服用其他藥物可能造成之毒品偽
    陽性反應，此有法務部調查局第六處八十七年九月二十二日（八七）發技（一）
    字第八七０七一四九一號函意旨可供參考，另扣案之白色粉末二包（九十一年度
    保管字第二一００號），經送法務部調查局鑑定結果確認，含有第一級毒品海洛
    因（驗餘淨重共四點二八公克）成分，此有法務部調查局鑑定通知書乙紙在卷可
    稽，且有海洛因二包及注射針筒二支等物扣案可佐，顯見被告自白核與事實相符
    。被告前曾因施用毒品案件，經本院以八十八年度毒聲字第三六四三號裁定送觀
    察、勒戒後，認有繼續施用毒品之傾向，復經本院以八十八年度毒聲字第四０六
    四號裁定施以強制戒治期滿後，經臺灣桃園地方法院檢察署檢察官於九十年九月
    七日以九十年度戒偵字第八六四號不起訴處分確定等情，亦有前開不起訴處分書
    、臺灣桃園地方法院檢察署刑案資料查註紀錄表及臺灣高等法院被告全國前案紀
    錄表各乙份為憑。從而其係前犯毒品案件經不起訴處分確定後，於五年內再犯毒
    品危害防制條例第十條第一、二項之罪，亦堪認定。故本件事證明確，被告犯行
    洵堪認定，應予依法論科。
二、核被告所為，係犯毒品危害防制條例第十條第一項之施用第一級毒品海洛因罪及
    同條第二項之施用第二級毒品安非他命罪，至其施用前後各持有海洛因、安非他
    命之低度行為，為施用之高度行為所吸收，不另論罪。被告於九十年十一月上旬
    某日起至九十一年五月十一日上午十時許止，除公訴人指訴涉有施用海洛因犯行
    之時、地外，亦有連續施用海洛因之犯罪事實部分，雖未據起訴，然本院認與前
    揭論罪科刑部分，有連續犯之關係，屬裁判上一罪，業如前述，本院自應併予審
    理，併此敘明。又被告先後多次施用海洛因之犯行，時間緊接，犯罪構成要件相
    同，顯係基於概括犯意為之，為連續犯，應依刑法第五十六條之規定論以一罪，
    並加重其刑。其所犯上開二罪，犯意各別，罪名不同，應予分論併罰。再被告前
    曾因贓物案件，經本院於八十二年八月四日以八十二年度易字第一四五二號判決
    判處有期徒刑五月，於同年十一月十六日確定。又因違反肅清煙毒條例等案件，
    經本院於八十二年九月八日以八十二年度訴字第一一五六號判決判處應執行有期
    徒刑三年六月（違反麻醉藥品管理條例部分判處有期徒刑五月、違反肅清煙毒條
    例部分判處有期徒刑三年三月），於同年十月二十八日確定，前揭三罪刑經本院
    於八十三年十月十三日以八十三年度聲字第二一二一號裁定應執行有期徒刑三年
    九月確定，於八十二年十月二十八日入監執行，於八十四年六月二日假釋付保護
    管束，於假釋期間，又因違反肅清煙毒條例等案件，經本院於八十五年二月十六
    日以八十四年度訴字第一九五二號判決判處應執行有期徒刑三年八月（違反肅清
    煙毒條例部分判處有期徒刑三年四月、違反麻醉藥品管理條例部分判處有期徒刑
    六月），於八十五年五月十三日確定，自八十五年五月十三日入監執行，執行完
    畢日期為八十八年六月三十日，且撤銷前揭假釋，接續執行殘刑一年九月十六日
    ，於八十七年八月十一日因假釋付保護管束，於九十年二月二十七日假釋期滿，
    未經撤銷假釋，其未執行之刑，以已執行論等情，亦有臺灣桃園地方法院檢察署
    刑案資料查註紀錄表及臺灣高等法院被告全國前案紀錄表各乙份在卷足參，其受
    有期徒刑之刑執行完畢後，五年內再犯本件有期徒刑以上之罪，為累犯，應依刑
    法第四十七條規定遞加重其刑。爰審酌被告犯罪之目的、動機、其有多次施用毒
    品之前科、品行、犯罪手段、犯罪後所生損害、及犯罪後坦承不諱且表示悔悟之
    態度等一切情狀，量處如主文所示之刑，並定其應執行之刑，以示懲儆。
四、扣案之海洛因二包（驗餘淨重共四點二八公克），係本案查獲之毒品，應依毒品
    危害防制條例第十八條第一項前段規定，沒收銷燬之。扣案之注射針筒二支，為
    被告所有且係用以施用海洛因之物，為供犯罪所用之物，業據被告供承在卷，應
    依刑法第三十八條第一項第二款規定宣告沒收之。至扣案電子秤一台及現金新台
    幣三萬零九百元及行動電話三支等物，並非被告用以施用毒品之物，亦非屬違禁
    物，爰無依刑法第三十八條第一項規定併予沒收之必要，附此敘明。
據上論斷，應依刑事訴訟法第二百九十九條第一項前段，毒品危害防制條例第十條第
一項、第二項、第十八條第一項前段，刑法第十一條前段、第五十六條、第四十七條
、第三十八條第一項第二款、第五十一條第五款，判決如主文。
本案經檢察官黃俊華到庭執行職務。
中      華      民      國      九十一    年      十二    月     十六   日
                              臺灣桃園地方法院刑事第一庭
                              審判長法  官  吳  爭  奇
                                    法  官  陳  永  來
                                    法  官  胡  芷  瑜
右正本證明與原本無異。
如不服本判決，應於判決送達後十日內向本院提出上訴狀 (應附繕本)，上訴於臺灣
高等法院。
                                    書記官  劉  晨  輝
中      華      民      國      九十一    年      十二    月   二十六   日
附論罪科刑依據之法條：
毒品危害防制條例第十條
施用第一級毒品者，處六月以上五年以下有期徒刑。
施用第二級毒品者，處三年以下有期徒刑。
